Suggestions for miniparadigms for dictionary: (denne lista er tilpasset smenob-filene - ikke oppsatt for web) 

CommonNouns:
==========
includes: N+  N+Coll+  N+ACR+

Sg+Gen		# (Gen.:) X
Sg+Ill		# (Ill.:) X
Pl+Ill		#  X   (if marked with "PI" (Plural ill.))

nounProper:
==========
includes: N+Prop+Plc+Sg  N+Prop+Mal+  N+Prop+Fem+  N+Prop+Sur+  N+Prop+Org+  N+Prop+Obj

Sg+Gen	# (Gen.:) X
Sg+Ill	# (Ill.:) X

includes: N+Prop+Plc+Pl

Pl+Gen	# (Gen.:) X
Pl+Ill	# (Ill.:) X

verb:
======
includes: V+TV+  V+IV+   (and Linda tags)
problems: 	+Neg (should have all persons)
  
										examples
										--------
context:"mun"							boahtit
Ind+Prs+Sg1	# 		(odne mun) X		(odne mun) boađán
Ind+Prt+Sg1	# 		(ikte mun) X 		(ikte mun) bohten	
Ind+Prs+ConNeg  # 	      (in) X 		      (in) boađe

context:"dat"							ciellat
Ind+Prs+Sg1	#  		(Plural) 	X		  (Plural) cillet
Ind+Prt+Sg1	# 		(ikte dat) 	X 		(ikte dat) cielai	
Ind+Prs+ConNeg  #	(ii) X 				      (ii) ciela

context:"up"							bieggat
Ind+Prs+Sg1	# 		(odne) X			(odne) bieggá	
Ind+Prt+Sg1	# 		(ikte) X 			(ikte) biekkai
Ind+Prs+ConNeg  # 	(ii) X 				  (ii) biekka


context:"sii"							deaivvadit
Ind+Prs+Sg1	# 		(odne sii) X		(odne sii) deaivvadit
Ind+Prt+Sg1	#		(ikte sii) X 		(ikte sii) deaivvadedje		
Ind+Prs+ConNeg  #	(eai) X 			     (eai) deaivvat	

adjective:
==========
includes: A+  A+Ord+

A+Attr  		#	X (olmmoš)  <--- the content of context="" - of empty, then no attrubute
A+Pl+Nom		# (Plural:) X
A+Comp+Sg+Nom   # (Komp.:) X
A+Superl+Sg+Nom	# (Superl.:) X

adverb:
======
nothing

other:
======
nothing for cc cs pcle i po pr 



num
---
Num+Pl+Nom 	# X (gápmagat)  <--- same content for all
Num+Sg+Ill	# (Ill.:) X
Num+Pl+Gen	# (Pl.Gen.:) X


pron
----
some of them are marked in the dict with e.g. type="pers" and type="rel" - but it is not done for all types
pron Pers and Refl . we will write them manually to the dict
question: are there any Rel which are not Interr ? (I have here only made paradigm for Interr)


Here is the whole paradigm
Dem:
Sg+Gen	
Sg+Ill
Sg+Loc
Sg+Com
Pl+Nom
Pl+Gen
Pl+Ill
Pl+Loc
Pl+Com
Ess

Interr:
Sg+Gen	# (Gen.:) X			
Sg+Ill	# (Ill.:) X	
Pl+Nom	# (Plur.:) X

Indef:
Sg+Gen	# (Gen.:) X
Sg+Ill	# (Ill.:) X
Pl+Nom	# (Plur.:) X


